---
title: "Estudio de caso"
subtitle: "Investigando la adulteración de la leche UHT en Brasil"
author: "Santiago Benavides"
institute: "Universidad Zamorano"
date: "29 de Julio de 2022"
output:
  xaringan::moon_reader:
    css: 
      - default
      - css/nhsr.css
      - css/nhsr-fonts.css
    lib_dir: libs
    seal: false
    nature:
      highlightStyle: googlecode
      highlightLines: true
      highlightLanguage: ["r"]
      countIncrementalSlides: true
      ratio: "16:9"
---
```{r setup, include = FALSE}
#Descargar paquetes vía remota
#remotes::install_github("mitchelloharawild/icons") 

# load packages
library(knitr)
library(tidyverse)
library(icons)


# set default options
opts_chunk$set(echo = FALSE,
               fig.width = 7.252,
               fig.height = 4,
               dpi = 300)
```

class: title-slide, left, bottom

# `r rmarkdown::metadata$title`
----
## **`r rmarkdown::metadata$subtitle`**
### `r rmarkdown::metadata$author`
### `r rmarkdown::metadata$date`
---
#**Desarrollo del estudio de caso**#
```{r}
xaringanExtra::use_panelset()
```
.panelset[

.panel[.panel-name[**Objetivos**]

Aquí va todo el texto que se quiera colocar
]
.panel[.panel-name[**Texto**]

El caso se da en Brasil
]
.panel[.panel-name[Principales hallazgos]

El caso se da en Brasil#https://www.youtube.com/watch?v=uXfpvnFqRhQ
]
]

